【裁判字號】    99,聲,103
【裁判日期】    990430
【裁判案由】    選任特別代理人
【裁判全文】
臺灣臺中地方法院民事裁定  99年度聲字第103號
聲  請  人  甲○○
相  對  人  乙○○
上列聲請人聲請為相對人選任特別代理人事件，本院裁定如下：
    主    文
選任聲請人甲○○於相對人乙○○對住居台中市○○○路538號
之黃惠吟提起損害賠償之調解、訴訟時，為相對人乙○○之特別
代理人。
    理    由
一、本件聲請意旨略以：第三人黃惠吟於民國97年4月7日上午6
    時許，駕駛車牌號碼9C-9439號自用小客車，沿台中市○○
    路由南門路往仁和路方向行駛，竟未注意車前狀況並隨時採
    取必要之安全措施，適相對人騎乘車牌號碼EZT-900號輕型
    機車途經該處，致撞擊相對人，因而人車倒地，受有急性雙
    側硬膜下血腫、右股骨骨折、肢體多處擦傷、遲延性顱內出
    血等傷害，經送醫急救，目前中樞神經系統遺存極度障礙，
    日常生活功能活動完全無法自理，需要他人協助，實為無訴
    訟能力人，且無法定代理人。而因第三人黃惠吟迄未依法賠
    償相對人，核有對黃惠吟提起損害賠償訴訟之必要。茲聲請
    人為相對人之子，爰依民事訴訟法第51條第2項之規定，聲
    請法院選任聲請人為相對人之特別代理人等語。
二、按無訴訟能力人，有為訴訟之必要，而無法定代理人，或法
    定代理人不能行代理權者，其親屬或利害關係人，得聲請受
    訴法院之審判長選任特別代理人。民事訴訟法第51條第2項
    定有明文。查聲請人為相對人之子，有戶籍謄本可稽。而相
    對人於97年4月7日發生本件車禍事故受傷，經急診送至仁愛
    醫療財團法人大里仁愛醫院（下稱仁愛醫院），於97年4月
    7日行雙側開顱去顱骨及血塊清除手術，同年月14日行腦室
    腹腔分流術及右股骨開放性復位併內固定術，同年月28日行
    氣管切開術，同年6月3日行雙側頭顱骨成型術，同年6月9日
    行雙側頭顱骨移除術、腦室外引流管置入術及腦室腹腔分流
    管移除術，同年6月30日行腦室外引流管更換術，同年7月22
    日行腦室腹腔分流術，昏迷指數7-8分，嗣於同年8月5日家
    屬要求自動離院，嗣並至中山醫院大學附設醫院（下稱中山
    醫院）就診，目前仍存有中樞神經系統機能遺存極度障礙等
    情，亦有道路交通事故現場圖、道路交通事故當事人登記聯
    單及仁愛醫院、中山醫院診斷證明書存卷可查，由此足認依
    相對人之精神狀態，已不能處理自己之事務，足徵相對人確
    無訴訟能力。是聲請人主張相對人有對第三人黃惠吟提起民
    事損害賠償之訴之必要，而聲請法院為相對人選任特別代理
    人，並陳明願為相對人對第三人黃惠吟提起損害賠償訴訟時
    之特別代理人，核與前揭規定並無不符，自應予以准許。
三、依民事訴訟法第51條第2項，裁定如主文。
中    華    民    國    99    年    4    月    30    日
                  民事第四庭    法  官  黃文進
正本係照原本作成。
本件不得抗告。
中    華    民    國    99    年    4    月    30    日
                                書記官

司法院資訊處製作；財團法人民間司法改革基金會備份。
